en: Small animal food form: Fresh; Grass; Hay; Pellets; Seeds; Treat; Other
de: Kleintierfutterform: Frisch; Gras; Heu; Pellets; Saatgut; Leckerli; Sonstiges
da: Foderform til små dyr: Frisk; Græs; Hø; Piller; Frø; Godbid; Andet
nl: Vorm voedsel voor kleine dieren: Vers; Gras; Hooi; Pellets; Zaden; Traktatie; Andere
pl: Forma karmy dla małych zwierząt: Świeży; Trawa; Siano; Granulki; Nasiona; Smakołyk; Inne
pt-BR: Forma de ração para pequenos animais: Fresco; Grama; Feno; Pelotas; Sementes; Guloseima; Outro
ro-RO: Formă hrană pentru animale mici: Proaspăt; Iarbă; Fân; Pelete; Semințe; Gustare; Altele
hu: Kisállateledel formája: Friss; Fű; Széna; Pelletek; Magok; Jutalomfalat; Egyéb
sk-SK: Forma potravy pre malé zvieratá: Čerstvý; Tráva; Seno; Pelety; Semená; Maškrta; Iné
vi: Dạng thức ăn động vật nhỏ: Tươi mới; Cỏ; Cỏ khô; Cám; Hạt giống; Bánh thưởng; Khác
bg-BG: Форма на храна за малки животни: Свежа; Трева; Сено; Пелети; Семена; Лакомство; Други
fi: Pieneläinruokamuoto: Tuore; Ruoho; Heinä; Pelletit; Siemenet; Herkku; Muu
zh-TW: 小動物飼料形式: 清新; 草; 乾草; 顆粒; 種子; 零食; 其他
pt-PT: Ração para animais pequenos: Fresco; Erva; Feno; Granulado; Sementes; Guloseima; Outro
fr: Forme d’aliment pour petits animaux: Frais; Herbe; Foin; Granulés; Graines; Friandise; Autre
ja: 小動物の食物形態: 生鮮; 芝生; 干し草; ペレット; 種子; トリート; その他
el: Μορφή τροφής για μικρά ζώα: Φρέσκο; Χλόη; Σανός; Σβόλοι; Σπόροι; Κέρασμα; Άλλο
th: รูปแบบอาหารสำหรับสัตว์เล็ก: สด; หญ้า; หญ้าแห้ง; รูปแบบเม็ด; เมล็ดพืช; ขนม; อื่นๆ
lt-LT: Maisto smulkiems gyvūnams forma: Šviežias; Žolė; Šienas; Gumulėliai; Sėklos; Skanukai; Kita
sv: Foderform för smådjur: Frisk; Gräs; Hö; Pellets; Frön; Godis; Övrigt
cs: Forma krmiva pro drobná zvířata: Čerstvé; Tráva; Seno; Pelety; Semena; Pamlsek; Jiné
nb: Matform små dyr: Fersk; Gress; Høy; Pellets; Frø; Behandle; Annet
it: Forma di cibo per piccoli animali: Fresco; Erba; Fieno; Pellet; Semi; Trattare; Altro
ru: Форма корма для мелких животных: Свежий; Трава; Сено; Гранулы; Семена; Лакомство; Другое
tr: Küçük hayvan maması formu: Taze; Çimen; Saman; Peletler; Tohumlar; Ödül; Diğer
ko: 소동물 사료 형태: 신선; 풀; 건초; 펠릿; 종자; 사료; 기타
zh-CN: 小动物饲料形态: 新鲜; 草; 干草; 颗粒; 种子; 零食; 其他
es: Forma de la comida para animales pequeños: Fresco; Hierba; Heno; Pellets; Semillas; Premio; Otros
sl-SI: Oblika hrane za male živali: Sveže; Trava; Seno; Peleti; Semena; Priboljšek; Drugo
hr-HR: Oblik hrane za male životinje: Svježa; Trava; Sijeno; Peleti; Sjemenke; Poslastica; Ostalo